ja: 表示文字: ＆; -; 0; 1; 2; 3; 4; 5; 6; 7; 8; 9; A; B; C; D; E; F; G; H; I; J; K; L; M; N; O; P; Q; R; S; T; U; V; W; X; Y; Z; その他
zh-CN: 显示的字符: &; -; 0; 1; 2; 3; 4; 5; 6; 7; 8; 9; A; B; C; D; E; F; G; H; I; J; K; L; M; N; O; P; Q; R; S; T; U; V; W; X; Y; Z; 其他
nl: Weergegeven teken: &; -; 0; 1; 2; 3; 4; 5; 6; 7; 8; 9; A; B; C; D; E; F; G; H; I; J; K; L; M; N; O; P; Q; R; S; T; U; V; W; X; Y; Z; Overig
da: Vist tegn: &; -; 0; 1; 2; 3; 4; 5; 6; 7; 8; 9; A; B; C; D; E; F; G; H; I; J; K; L; M; N; O; P; Q; R; S; T; U; V; W; X; Y; Z; Andet
cs: Vyobrazený znak: a; -; 0; 1; 2; 3; 4; 5; 6; 7; 8; 9; A; B; C; D; E; F; G; H; I; J; K; L; M; N; O; P; Q; R; S; T; U; V; W; X; Y; Z; Jiné
es: Carácter mostrado: &; -; 0; 1; 2; 3; 4; 5; 6; 7; 8; 9; A; B; C; D; E; F; G; H; I; J; K; L; m; N; O; P; Q; R; S; T; U; V; W; X; Y; Z; Otros
zh-TW: 顯示字元: &; -; 0; 1; 2; 3; 4; 5; 6; 7; 8; 9; A; B; C; D; E; F; G; H; I; J; K; L; M; N; O; P; Q; R; S; T; U; V; W; X; Y; Z; 其他
pt-PT: Caracter exibido: &; -; 0; 1; 2; 3; 4; 5; 6; 7; 8; 9; A; B; C; D; E; F; G; H; I; J; K; L; M; N; O; P; Q; R; S; T; U; V; W; X; Y; Z; Outro
de: Angezeigtes Zeichen: &; -; 0; 1; 2; 3; 4; 5; 6; 7; 8; 9; A; B; C; D; E; F; G; H; I; J; K; L; M; N; O; P; Q; R; S; T; U; V; W; X; Y; Z; Sonstiges
hu: Megjelenített karakter: &; -; 0; 1; 2; 3; 4; 5; 6; 7; 8; 9; A; B; C; D; E; F; G; H; I; J; K; L; M; N; O; P; Q; R; S; T; U; V; W; X; Y; Z; Egyéb
ru: Отображаемый символ: &; -; 0; 1; 2; 3; 4; 5; 6; 7; 8; 9; А; B; C; D; E; F; G; H; I; J; K; L; M; N; O; P; Q; R; S; T; U; V; W; X; Y; Z; Другой
th: อักขระที่แสดง: &; -; 0; 1; 2; 3; 4; 5; 6; 7; 8; 9; A; B; C; D; E; F; G; H; I; J; K; L; M; N; O; P; Q; R; S; T; U; V; W; X; Y; Z; อื่นๆ
ko: 표시 문자: &; -; 0; 1; 2; 3; 4; 5; 6; 7; 8; 9; A; B; C; D; E; F; G; H; I; J; K; L; m; N; O; P; Q; R; S; T; U; V; W; X; Y; Z; 기타
pt-BR: Caractere exibido: &; -; 0; 1; 2; 3; 4; 5; 6; 7; 8; 9; A; B; C; D; E; F; G; H; I; J; K; L; m; N; O; P; Q; R; S; T; U; V; W; X; Y; Z; Outro
fi: Näytetty merkki: ja; -; 0; 1; 2; 3; 4; 5; 6; 7; 8; 9; A; B; C; D; E; F; G; H; I; J; K; L; m; N; O; P; Q; R; S; T; U; V; W; X; Y; Z; Muu
tr: Görüntülenen karakter: &; -; 0; 1; 2; 3; 4; 5; 6; 7; 8; 9; A; B; C; D; E; F; G; H; I; J; K; L; m; N; O; P; Q; R; S; T; U; V; W; X; Y; Z; Diğer
sv: Visat tecken: &; -; 0; 1; 2; 3; 4; 5; 6; 7; 8; 9; En; B; C; D; E; F; G; H; I; J; K; L; m; N; O; P; Q; R; S; T; U; V; W; X; Y; Z; Övrigt
hr-HR: Prikazani znak: &; -; 0; 1; 2; 3; 4; 5; 6; 7; 8; 9; A; B; C; D; E; F; G; H; I; J; K; L; M; N; O; P; Q; R; S; T; U; V; W; X; Y; Z; Ostalo
ro-RO: Caracter afișat: și; -; 0; 1; 2; 3; 4; 5; 6; 7; 8; 9; A; B; C; D; E; F; G; H; I; J; K; L; M; N; O; P; Q; R; S; T; U; V; W; X; Y; Z; Altele
el: Εμφανιζόμενος χαρακτήρας: &; -; 0; 1; 2; 3; 4; 5; 6; 7; 8; 9; A; B; C; D; E; F; G; H; I; J; K; L; M; N; O; P; Q; R; S; T; U; V; W; X; Y; Z; Άλλο
nb: Vist tegn: og; -; 0; 1; 2; 3; 4; 5; 6; 7; 8; 9; A; B; C; D; E; F; G; H; I; J; K; L; m; N; O; P; Q; R; S; T; U; V; W; X; Y; Z; Annet
lt-LT: Vaizduojamas simbolis: ir; -; 0; 1; 2; 3; 4; 5; 6; 7; 8; 9; A; B; C; D; E; F; G; H; I; J; K; L; M; N; O; P; Q; R; S; T; U; V; W; X; Y; Z; Kita
en: Displayed character: &; -; 0; 1; 2; 3; 4; 5; 6; 7; 8; 9; A; B; C; D; E; F; G; H; I; J; K; L; M; N; O; P; Q; R; S; T; U; V; W; X; Y; Z; Other
pl: Wyświetlany znak: &; -; 0; 1; 2; 3; 4; 5; 6; 7; 8; 9; A; B; C; D; E; F; G; H; I; J; K; L; M; N; O; P; Q; R; S; T; U; V; W; X; T; Z; Pozostałe
bg-BG: Показан символ: &; -; 0; 1; 2; 3; 4; 5; 6; 7; 8; 9; А; B; C; D; E; F; G; H; I; J; K; L; M; N; O; P; Q; R; S; T; U; V; W; X; Y; Z; Друго
fr: Caractère affiché: &; -; 0; 1; 2; 3; 4; 5; 6; 7; 8; 9; A; B; C; D; E; F; G; H; I; J; K; L; m; N; O; P; Q; R; S; T; U; V; W; X; Y; Z; Autre
sl-SI: Prikazani znak: &; -; 0; 1; 2; 3; 4; 5; 6; 7; 8; 9; A; B; C; D; E; F; G; H; I; J; K; L; M; N; O; P; Q; R; S; T; U; V; W; X; Y; Z; Druga
vi: Ký tự được hiển thị: &; -; 0; 1; 2; 3; 4; 5; 6; 7; 8; 9; A; B; C; D; E; F; G; H; I; J; K; L; M; N; O; P; Q; R; S; T; U; V; W; X; Y; Z; Khác
it: Carattere visualizzato: e; -; 0; 1; 2; 3; 4; 5; 6; 7; 8; 9; A; B; C; D; E; F; G; H; I; J; K; L; M; N; O; P; Q; R; S; T; U; V; W; X; Y; Z; Altro
sk-SK: Zobrazený znak: a; -; 0; 1; 2; 3; 4; 5; 6; 7; 8; 9; A; B; C; D; E; F; G; H; I; J; K; L; M; N; O; P; Q; R; S; T; U; V; W; X; Y; Z; Iné